臺灣高等法院臺南分院刑事判決　　　　　九十年度上訴字第一四一號　　　　Ｃ
　　　上　訴　人　臺灣臺南地方法院檢察署檢察官
　　　上　訴　人
　　　即　被　告　丙　○　○
　　　選任辯護人　彭　大　勇　律師
右上訴人因毒品危害防制條例案件，不服臺灣臺南地方法院九十年度訴字第六八號中
華民國九十年九月十九日第一審判決（起訴案號：臺灣臺南地方法院檢察署八十九年
度偵字第一三七四○號），提起上訴，本院判決如左：
      主      文
原判決撤銷。
丙○○連續販賣第一級毒品，累犯，處無期徒刑，褫奪公權終身。扣案之海洛因壹包
（淨重點柒公克）、另肆包（淨重玖點柒肆公克）沒收銷燬之。海洛因包裝重
零點陸伍公克、貳點陸壹公克、0000000000號行動電話（不含晶片）壹支
沒收；販賣毒品所得新台幣拾陸萬元沒收。如全部或一部不能沒收時以其財產抵償之
。
      事      實
一、丙○○曾因賭博罪經法院判處有期徒刑六月確定，於民國八十八年十二月十三日
    執行完畢。猶不知悔改，復基於販賣第一級毒品海洛因之概括犯意，自八十九年
    十一月間起，至八十九年十二月五日止，以行動電話0000000000號與
    甲○○聯絡出賣海洛因之事宜後，丙○○再至台南市○○路○段九十六巷一００
    號，交付海洛因予甲○○，每次為新台幣（下同）一萬元，共九次，合計九萬元
    。嗣於八十九年十二月六日，甲○○為警查獲持有海洛因，員警再據甲○○之供
    述而聯絡丙○○後，於同日在台南市○○路○段九十六巷一００號後方，當場查
    獲前來交付海洛因之丙○○，並扣得其所有之海洛因一包毛重四‧０二公克（淨
    重三‧三七公克、包裝重０‧六五公克）、0000000000號之行動電話
    一支、晶片一塊。丙○○承前概括犯意，於九十年九月上旬先後二次在臺南縣永
    康市○○路四一○巷五十弄六號乙○○住處將海洛因販賣予乙○○，一次一萬元
    ，一次六萬元。嗣乙○○經警查獲施用毒品海洛因供出毒品來源經警授意於九十
    年九月二十日十八時四十分許，以電話撥打丙○○持有之0000000000
    號行動電話，與丙○○聯絡，佯稱向丙○○購買一兩重海洛因，價金十一萬元，
    約一小時後，丙○○即至乙○○住處按門鈴，上樓後為警逮捕，並扣得海洛因四
    包（淨重三九‧七四公克、包裝重二‧六一公克）。
二、案經台南市警察局第六分局報請臺灣台南地方法院檢察署檢察官偵查起訴。
      理      由
一、右揭事實，業據證人甲○○於第一次警訊及乙○○於警訊時供證明確，復有查獲
    之海洛因一包（毛重四‧○二公克，淨重三‧三七公克、包裝重○‧六五公克）
    及四包（欲販賣予乙○○被查獲時扣押、淨重三九‧七四公克、包裝重二‧六一
    公克）可資佐證，又上開扣押之物經送驗結果確為海洛因，亦有法務部調查局九
    十年一月十日及九十年十月二十日鑑定通知書各乙紙附卷可稽。證人甲○○雖於
    原審審理時翻異前詞，改稱：其係出錢請丙○○幫其購買海洛因，而非其向丙○○購買云云，惟據警訊時製作筆錄之警員林政賢證稱：『甲○○的意思是他向被
    告（丙○○）購買的，他並沒有說他拿錢請被告幫忙購買等語，且被告與甲○○
    間於九十年十一月間通話頻繁，有和信電訊股份有限公司九十年七月五日函（原
    審卷七九頁）可考，甲○○於另案被訴毒品危害防制條例案件原審審理時猶供述
    向被告購買海洛因，有訊問筆錄附本院卷足憑，甲○○翻異前供指係託被告購買
    云云，要屬事後迴護之詞，不足採信。證人乙○○於本院調查時雖亦翻異前詞，
    謂係與被告合資購買云云。然以乙○○經警授意佯稱向其購買海洛因而前來乙○○住處時被查獲持有毒品四包、見警埋伏而丟棄地上觀之，堪認被告確有販賣毒
    品海洛因之實，證人乙○○嗣後翻異前供而為陳述，亦屬迴護被告之詞不足採信
    。證人甲○○、乙○○之先後供述不一，自應以距案發時間較近之警訊初供為可
    採。又關於乙○○向被告購買海洛因之價額，因於本院供述合資購買，一次一萬
    元、一次六萬元，被查獲當次為十一萬元，自應依此金額認定被告前二次販賣海
    洛因於乙○○之所得。至販賣予甲○○部分，因甲○○於警訊已明確供述向被告
    購買九次、每次一萬元，亦應依此計算販賣毒品所得。被告罪證明確，向應依法
    論科。
二、按海洛因係屬毒品危害防制條例第二條第二項第一款之第一級毒品，被告丙○○
    竟販賣之，核其所為，係犯毒品危害防制條例第四條第一項販賣第一級毒品罪。
    其販賣予乙○○被警查獲當次，係經警授意乙○○為之，係犯同條第五項、第一
    項之販賣第一級毒品未遂罪。又其持有海洛因後進而販賣，其持有之低度行為已
    為販賣之高度行為所吸收，故不另論罪。又其先後多次販賣海洛因之行為，時間
    緊接，犯罪構成要件相同，顯係基於概括之犯意反覆為之，應依連續犯之規定，
    以一罪論，並從販賣第一級毒品既遂論處。但因本罪法定刑為死刑或無期徒刑，
    依法不得加重其刑。又其曾因賭博罪，經法院判處有期徒刑六月確定，於八十八
    年十二月十三日執行完畢，有其前案紀錄可憑，其於受有期徒刑之執行完畢後，
    五年以內再犯本件有期徒刑以上之罪，為累犯，但惟如前所述仍不加重其刑。又
    公訴人雖未就販賣予乙○○部分起訴，惟因與起訴部分有連續犯關係，本院自得
    併予審理。
三、原審予以論科固非無見，惟原審未及就被告販賣予乙○○部分併予審理即有未洽
    。被告上訴否認販賣毒品雖無可取，惟公訴人上訴指摘原審判決不當為有理由，
    自應予撤銷改判。爰審酌被告丙○○販賣毒品，殘害他人身心健康至鉅，並嚴重
    危害社會秩序，犯罪後猶否認犯行，毫無悔意等一切情狀，量處如主文所示之刑
    ，並依刑法第三十七條第一項之規定，宣告褫奪公權終身。又扣案之海洛因分別
    為淨重三‧三七公克，三九‧七四公克係查獲之毒品，不問屬於犯人與否，均應
    依毒品危害防制條例第十八條第一項前段之規定宣告沒收銷燬之。而海洛因包裝
    袋分別重０‧六五公克、二‧六一公克，0000000000號行動電話一支
    、（不含晶片一塊）均係其所有，供其販賣海洛因所用，業據被告供明在卷，應
    依毒品危害防制條例第十九條第一項之規定沒收，其販賣毒品海洛因所得之財物
    十六萬元（販賣予甲○○部分，每次賣價一萬元，共九次，所得九萬元，販賣予
    乙○○部分一次一萬元、一次六萬元合計七萬元，全部所得十六萬元），亦應依
    毒品危害防制條例第十九條第一項之規定沒收之，如全部或一部不能沒收時，應
    以財產抵償之。至另扣案行動電話之晶片係被告友人所有借其使用，00000
    00000號行動電話係被告之姊張素真所申請，借予被告使用，亦據被告供述
    明確，因非被告所有，不得諭知沒收，併予明。
據上論結，應依刑事訴訟法第三百六十九條第一項前段、第三百六十四條、第二百九
十九條第一項前段、毒品危害防制條例第四條第一項、第十八條第一項前段、第十九
條第一項、刑法第十一條前段、第五十六條、第四十七條、第三十七條第一項，判決
如主文。
本案經檢察官蘇南桓到庭執行職務。
中    華    民    國      九十一      年      二      月      二十一    日
          臺灣高等法院臺南分院刑事第二庭
                                      審判長法官  游    明    仁
                                            法官  陳    清    溪
                                            法官  蘇    重    信
右正本證明與原本無異。
如不服本判決，應於判決送達後十日內向本院提出上訴狀，其未敘述理由者並應於提
出上訴狀後十日內向本院補提理由書（應附繕本)。
                                      法院書記官  李    珍    鳳
中    華    民    國      九十一      年      二      月      二十二    日
附錄法條：
毒品危害防制條例第四條第一項：製造、運輸、販賣第一級毒品者，處死刑或無期徒
                              刑；處無期徒刑者，得併科新台幣一千萬元以下罰
                              金。
